【裁判字號】    88,訴,451
【裁判日期】    890125
【裁判案由】    毒品危害防制條例
【裁判全文】
臺灣高雄地方法院刑事判決                          八十八年度訴字第四五一號
    公  訴  人  臺灣高雄地方法院檢察署檢察官
    被      告  丙○○
    指定辯護人  本院公設辯護人  甲○○
右列被告因毒品危害防制條例等案件，經檢察官提起公訴（八十七年度偵字第二二四
九九號），本院判決如左：
    主  文
丙○○無罪。
    理  由
一、公訴意旨略以：被告丙○○意圖營利，並基於概括犯意，連續於民國八十七年七
    、八月間，以電話聯絡方式，在高雄市左營區左營高中附近，以每小包第二級毒
    品安非他命新台幣（下同）一千元之價格，連續販賣安非他命二次與乙○○（另
    案在台灣屏東戒治所戒治中），嗣於八十七年九月十七日在高雄市○○區○○路
    七００巷三五號五樓為警拘獲乙○○而供出上情，並於八十七年九月十九日循線
    查獲丙○○，因認被告涉犯毒品危害防制條例第四條第二項（公訴人論罪法條引
    用第四條第一項顯係誤引）之罪嫌。
二、按犯罪事實，應依證據認定之，無證據不得推定其犯罪事實。又不能證明被告犯
    罪者，應諭知無罪之判決，刑事訴訟法第一百五十四條、第三百零一條第一項定
    有明文。又事實之認定，應憑證據，如未能發現相當之證據，或證據不足以證明
    ，自不能推測或擬制之方法，以為裁判之基礎（最高法院四十年台上字第八六號
    判例參照）。
三、公訴人認被告涉犯販賣第二級毒品犯嫌，無非以證人乙○○於警、偵訊之證述，
    資為論罪之依據。
四、訊據被告堅決否認有何販賣第二級毒品之犯行，辯稱：伊沒有販賣安非他命，乙
    ○○證詞反覆不一，所言不實等語。經查，證人乙○○於警訊中證稱：我所吸的
    安非他命是於八十七年七月十二日晚上十時許，以一千元之代價向綽號「輝仔」
    男子購得一小包安非他命，我是撥他的電話0000000號聯絡，共買二次，
    另一次是於八十七年四月十日晚上八時許以一千元購得一小包，二次地點均在左
    營區○○路與實踐路口交易，「輝仔」是住左營大路七四一號，我不知道其真實
    姓名，但知道他是在經營饅頭生意等語（警卷第四頁反面、第五頁）；然於偵查
    中卻證稱：（問：警局所言是否實在？）我僅供稱他吸食，未講他有販賣，我們
    曾一起吸，我曾向他買過，時間已忘了，買過一、二次，約八十七年七、八月間
    買，買一千元一小包安非他命，我沒向他買過海洛因，是在高雄市左營區左營高
    中附近向他買，（問：何故知道他在販賣？）朋友告訴我的，他的電話是000
    0000等語（偵卷二十八頁反面）；嗣於本院審理審中證稱：有（與被告）一
    起吸安非他命，沒有（向被告買安非他命），警訊中所言不實在，是每一人出資
    一千元，在左營大路電玩店買，偵查中我只說有一起去買安非他命等語（本院八
    十八年四月十三日審判筆錄）。揆諸乙○○先後於警訊、偵查中之證詞，顯示其
    對購買之時間、次數等證詞內容前後不一，且有諸多矛盾之處，於本院審理中更
    翻異前供，改稱係與被告一起出資購買安非他命施用，並未向被告購買，其指證
    前後不一，顯有瑕疵。另參以乙○○有吸食安非他命習慣，經送往勒戒處所施以
    觀察勒戒，認有繼續施用毒品傾向，經本院裁定送台灣屏東戒治所戒治，業據乙
    ○○陳明在卷，並有臺灣高等法院被告全國前案紀錄表附卷可稽，依毒品危害防
    制條例第十七條之規定，其若供出毒品來源，因而破獲者，得減輕其刑，乙○○
    為獲邀減刑之寬典，供述難謂無偏頗及誣陷被告之虞，而不足以採為不利於被告
    之認定。又本件員警查獲時，未從被告身上或其住處扣得任何安非他命或供販賣
    所用之工具如電子秤、夾鏈袋、分裝器具等證物，被告是否涉犯公訴人所指之販
    賣安非他命之犯行，顯有疑義。綜上所述，乙○○之證述前後不一，並涉有施用
    毒品犯行，其證詞已有相當合理懷疑其真實性，自不得僅憑乙○○唯一且有瑕疵
    之指證，遽認被告有販賣安非他命之犯行。此外，復查無其他積極事證，足認被
    告有販賣安非他命之犯行，其犯罪不能證明，自應為無罪之諭知。
據上論斷，應依刑事訴訟法第三百零一條第一項，判決如主文。
中      華      民      國    八十九    年      一      月   二十五     日
                                  臺灣高雄地方法院刑事第三庭
                                      法  官    涂裕洪
右正本證明與原本無異。
如不服本判決，應於判決送達後十日內，向本院提出上訴狀。
                                      書記官    許麗珠
中      華      民      國    八十九    年      一      月   二十七     日


司法院資訊處製作；財團法人民間司法改革基金會備份。
